臺灣臺北地方法院交通事件裁定　　　　　　　　　　九十一年度交聲字第六０八號
　　原處分機關　台北市交通事件裁決所
　　受 處分 人
　　即 異議 人　甲○○
右列受處分人因違反道路交通管理處罰條例案件，對於台北市交通事件裁所九十一年
三月二十八日所為之處分（原處分：北市裁三字第二二－ＡＢＶ○二五○四九號），
聲明異議，本院裁定如左：
    主      文
異議駁回。
    理      由
一、按「汽車駕駛人，駕駛汽車肇事致人受傷或死亡，應即採取救護或其他必要措施
    ，並向警察機關報告，不得駛離；違者吊扣其駕照三個月至六個月；逃逸者吊銷
    駕駛執照。」道路交通管理處罰條例第六十二條第一項定有明文。而道路交通管
    理處罰條例所稱之汽車，依該條例第三條第八款規定包括機器腳踏車。
二、本件受處分人即異議人甲○○於民國九十年十二月二十八日十三時許，駕駛車號
    ＤＭＢ－九九六號輕機車，途經台北市○○○路○段一○五巷十五號附近，未注
    意車前狀況，並隨時採取必要之安全措施，見車前有裴陳淑璋及其親屬二人擋住
    去路，受處分人見狀未隨時採取必要之安全措施，致所駕駛車輛右前車頭照後鏡
    擦撞裴陳淑璋身體右側，造成裴陳淑璋受有背部挫傷之傷害。詎受處分人駕車肇
    事致裴陳淑璋受傷後，竟未採取救護或其他必要之措施，並向警察機關報告，而
    逕自駛離。嗣經台北市政府警察局中山分局於九十一年一月二十九日以受處分人
    有違反道路交通管理處罰條例第六十二條第一項規定之行為掣單舉發，原處分機
    關並於九十一年三月二十八日依道路交通管理處罰條例第六十二條第一項規定裁
    處吊扣受處分人駕駛執照三個月之處分。
三、訊據受處分人即異議人固不否認於右開時、地在現場，惟矢口否認有何違反道路
    交通管理處罰條例之行為，辯稱：對方有二個人擋著路，他們走的路線把整個馬
    路都擋住了，伊車子右後照鏡有碰其中一個人，伊碰到後有跟他們對談，伊問他
    們為何打行動電話，另一個年紀大的人大約六、七十歲左右，當時碰到她，她也
    沒有說一句話，是因為對方打行動電話擋路，伊才沒有報案，伊不想傷害他們，
    伊三分鐘之後就騎機車離開，伊有跟她講，小姐你打行動電話違規云云。經查：
    證人裴陳淑璋於九十一年一月二十四日警訊時證稱：「問：你是否有於九十年十
    二月二十八日十三時許，有無經過北市中山區○○○路○段一○五巷十五號前遭
    ＤＭＢ－九九六號輕機車撞擊受傷？答稱：有，當時我和親屬張卉蘋過巷內馬路
    。」「問：你傷情形如何？右側腰部被撞傷、後背疼痛」「問：肇事時對方有無
    停車，有何動作？答稱：機車騎士有停車，但卻罵我們，我們說要報警對方就走
    了等語」（參警訊筆錄）；此外，並有道路交通事故調查報告表、交通事故談話
    紀錄表、交通事故補充資料表、道路交通事故分析研判表等資料影本在卷為憑，
    且證人裴陳淑璋受有如上述所記載之傷等情，亦有馬偕紀念醫院出具之診斷證明
    書影本一紙附卷可考。受處分人即異議人自承其右後照鏡有碰到其中一個人且於
    停留三分鐘之後即騎車離開，惟其已知悉有人與其機車發生擦撞，其應知證人裴
    陳淑璋受傷之可能性極大，竟置之不理，顯然有肇事致證人裴陳淑璋受傷，未採
    取救護或其他必要之措施，並向警察機關報告而逕自駛離之行為堪以認定。
四、綜上所述，受處分人確有在右開時地駕駛輕機車肇事致人受傷，未即採取救護或
    其他必要之措施，並向警察機關報告，而逕自駛離之行為。從而，原處分機關依
    道路交通管理處罰條例第六十二第一項規定裁處吊扣受處分人駕駛執照三個月之
    處分，核無違誤，本件受處分人之異議為無理由，自應將其異議駁回。
據上論斷，應依道路交通案件處理辦法第十九條，裁定如主文。
中      華      民      國    九十一    年     十二     月      六      日
                                    臺灣臺北地方法院交通法庭
                                        法  官  吳  淑  惠
右正本證明與原本無異。
如不服本裁定，應於裁定送達後五日內向本院提出抗告狀。
                                        書記官  林  淑  卿
中      華      民      國    九十一    年     十二     月      九      日
